【裁判字號】    92,交抗,863
【裁判日期】    921231
【裁判案由】    違反道路交通管理處罰條例
【裁判全文】
臺灣高等法院交通事件裁定                        九十二年度交抗字第八六三號
    抗  告  人
    即受處分人  甲  ○
右抗告人因違反道路交通管理處罰條例案件，不服台灣台北地方法院中華民國九十二
年七月二十九日裁定（九十二年度交聲字第八七六號；原處分案號：北市裁三字第裁
二二一Ａ三Ｐ三○九○九七號），提起抗告，本院裁定如左：
    主  文
抗告駁回。
    理  由
一、按行人穿越道不得臨時停車，禁止臨時停車處所不得停車，道路交通安全規則第
    一百十一條第一項第一款及第一百十二條第一項第一款分別定有明文。次按汽車
    駕駛人在禁止臨時停車處所停車者，處新台幣（下同）六百元以上一千二百元以
    下罰鍰，道路交通管理處罰條例第五十六條第一項第一款亦定有明文。
二、原裁定略以：異議人即受處分人甲○於民國九十二年四月十八日下午六時三分，
    將其所有車號Ｇ八｜○六九五號自用小客車，停放於臺北市○○路、懷寧街口之
    行人穿越道範圍內，為舉發單位臺北市政府警察局交通警察大隊直屬第二分隊員
    警照相後逕行製單舉發「汽車於行人穿越道禁止臨時停車經拖吊」，異議人嗣於
    九十二年四月十八日繳納罰鍰後，於同年六月十二日向原處分機關台北市交通事
    件裁決所陳述不服舉發，經原處分機關函請舉發單位調查，仍認定異議人有前開
    違規行為，乃於九十二年六月十二日，依據道路交通管理處罰條例第五十六條第
    一項第一款之規定，就上開違規行為，裁處異議人罰鍰九百元。異議人異議稱該
    斑馬線通往路樹，且有眾多機車停放，往來行人稀少，判斷暫停一下應無大礙，
    且無黃線、紅線之禁停標誌云云，並無解其於行人穿越道停車之違規行為，異議
    人違規行為堪以認定，其異議無理由等語。
三、抗告意旨略以：抗告人縱在禁止臨時停車處所停車，也不應逕將抗告人本人汽車
    拖吊，抗告人已考慮無影響他人或交通之情事，然仍被拖吊業者惡意拖走裁罰等
    語。
四、經查：本件抗告人即受處分人甲○於民國九十二年四月十八日下午六時三分，將
    其所有車號Ｇ八｜○六九五號自用小客車，違規停放於臺北市○○路、懷寧街口
    之行人穿越道範圍內，為舉發單位臺北市政府警察局交通警察大隊直屬第二分隊
    員警照相後逕行製單舉發「汽車於行人穿越道禁止臨時停車經拖吊」，抗告人嗣
    於九十二年四月十八日繳納罰鍰後，又於同年六月十二日向原處分機關台北市交
    通事件裁決所陳述不服舉發，經原處分機關函請舉發單位調查，仍認定抗告人有
    前開違規行為，乃於九十二年六月十二日，依據道路交通管理處罰條例第五十六
    條第一項第一款之規定，就上開違規行為，裁處抗告人罰鍰九百元，抗告人雖辯
    稱：該斑馬線通往路樹，且有眾多機車停放，往來行人稀少，判斷暫停一下應無
    大礙，且該處並無黃線、紅線之禁停標誌，且抗告人縱在禁止臨時停車處所停車
    ，也不應逕將抗告人本人汽車拖吊，抗告人已考慮無影響他人或交通之情事，卻
    仍被拖吊業者惡意拖走裁罰云云。然查斑馬線係專供行人通行，不容汽車占用，
    此乃眾所皆知之事，抗告人空言其僅暫停一下，仍不礙其違規行為之成立，抗告
    人上開辯解並無解其於行人穿越道停車之違規行為，從而原處分機關依據道路交
    通管理處罰條例第五十六條第一項第一款之規定，就上開違規行為，裁處抗告人
    罰鍰九百元，並無不合，抗告人猶執陳詞否認違規行為，指摘原裁定不當，其抗
    告無理由，應予駁回。
據上論結，應依道路交通案件處理辦法第二十六條，刑事訴訟法第四百十二條，裁定
如主文。
中      華      民      國    九十二    年     十二     月    三十一    日
                              台灣高等法院交通法庭
                                  審判長法  官  陳  正  雄
                                        法  官  許  宗  和
                                        法  官  許  錦  印
右正本證明與原本無異。
不得再抗告。
                                        書記官  楊  妙  恩
中      華      民      國    九十三    年      一      月      二      日


司法院資訊處製作；財團法人民間司法改革基金會備份。
